【裁判字號】    96,交訴,4
【裁判日期】    950531
【裁判案由】    公共危險等
【裁判全文】
臺灣新竹地方法院刑事判決               96年度交訴字第4號
公  訴  人  臺灣新竹地方法院檢察署檢察官
被      告  甲○○
上列被告因公共危險等案件，經檢察官提起公訴（95年度偵字第
4499號），本院裁定以簡式審判程序審理，判決如下：
    主  文
甲○○服用酒類，不能安全駕駛動力交通工具而駕駛，處有期徒
刑月；又駕駛動力交通工具肇事，致人傷而逃逸，處有期徒刑
捌月；又從事業務之人，因業務上之過失傷害人，致重傷，處有
期徒刑柒月。應執行有期徒刑壹年肆月。
    事  實
一、甲○○受僱於峻帝企業有限公司，日常以駕駛車牌號碼7P-1
    436 號小貨車載運裝設冷氣設備及施工工具，前往各工地進
    行空調裝設事宜，為從事業務之人，於民國95年8 月6 日晚
    間9 時許，在新竹市○○○路某家卡拉OK與友人聚會飲宴，
    席間共飲用10大瓶啤酒，至翌（7） 日凌晨3 時許飲宴結束
    ，已達不能安全駕駛動力交通工具之程度，返回住處稍事休
    息後，竟於95年8 月7 日上午8 時30分，尚未自酒精酣醉狀
    態完全清醒之際，且應注意倒車時先顯示倒車燈光，謹慎緩
    慢後倒，並注意其他車輛及行人，依當時天候晴、日間自然
    光線、市區○○道路○路面乾燥無缺陷、無障礙物、視距良
    好，並無不能注意情事，竟疏未注意及此，而駕駛車牌號碼
    7P-1436 號小貨車，自位於新竹市○○路○ 段225 號公司前
    之騎樓貿然倒車，適有乙○○騎乘車牌號碼BXE-257 號重型
    機車行經該處，兩車因而發生碰撞，導致乙○○人車倒地，
    受有右側脛骨平台開放性骨折、左側鎖骨骨折、右側脛骨平
    台開放性骨折併敗血症等傷害，經送醫後進行右下肢膝上截
    肢手術而受有一肢機能毀敗之傷害，甲○○發覺上開碰撞致
    乙○○人車倒地受傷後，未停車查看或報警救護，反駕車離
    開現場，嗣為警在新竹市○○路○ 段48號前查獲並施以酒測
    ，測得甲○○呼氣酒精濃度每公升0.53毫克而知悉上情。
二、案經被害人乙○○訴由新竹市警察局第三分局報告臺灣新竹
    地方法院檢察署檢察官偵查起訴。
    理  由
一、本件被告所犯3 罪，非為死刑、無期徒刑、最輕本刑為三年
    以上有期徒刑之罪，或高等法院管轄第一審之案件，其於準
    備程序進行中，先就被訴事實為有罪之陳述，經本院合議庭
    認為合於刑事訴訟法第273 條之1 第1 項之規定，裁定進行
    簡式審判程序，先予敘明。
二、上述事實，業據被告甲○○於警詢、偵查中及本院審理時坦
    白承認，核與被害人乙○○於警詢、偵查時及本院審理中指
    述情節大致相符，並有道路交通事故現場圖、道路交通事故
    調查報告表（一）、（二）、國立台灣大學醫學院附設醫院
    診斷證明書1 紙及現場相片12張在卷可資佐證。而被害人確
    因本件車禍受有右側脛骨平台開放性骨折、左側鎖骨骨折、
    右側脛骨平台開放性骨折併敗血症等傷害，經送醫後進行右
    下肢膝上截肢手術，有國立台灣大學醫學院附設醫院診斷證
    明書1 紙附卷可憑。
三、按汽車倒車時，應顯示倒車燈光或手勢後，謹慎緩慢後倒，
    並應注意其他車輛及行人。道路交通安全規則第110 條第2
    項定有明文。被告領有駕駛執照，於上述時地駕車，自應注
    意遵守上開規定，惟其倒車之際並未謹慎緩慢為之，請未注
    意車後行人，已違背上開規定，而有注意義務之違反。再依
    上開道路交通事故調查表所載，案發當時晴天，日間自然光
    線，視距良好，乾燥柏油道路，路面無缺陷及障礙物之情形
    下，客觀上亦無不能注意之情事，是被告對於本件車禍之發
    生自有過失。而被害人因本件車禍受有右側脛骨平台開放性
    骨折、左側鎖骨骨折、右側脛骨平台開放性骨折併敗血症等
    傷害，經送醫後進行右下肢膝上截肢手術而受有一肢機能毀
    敗之重傷，已如前述，被告之過失行為與被害人重傷間，具
    有相當之因果關係，事證明確，被告過失致人重傷之犯行，
    堪以認定。
四、被告所為係犯刑法第185 條之3 服用酒類不能安全駕駛動力
    交通工具而駕駛罪、同法第185 條之4 肇事逃逸罪及同法第
    284條第2項後段之過失致重傷罪。被告為汽車駕駛人，因酒
    醉駕車肇事，因而致人受重傷，依法應負過失致重傷罪之刑
    事責任，其所犯過失致重傷部分，應依道路交通管理處罰條
    例第86條第1項之規定加重其刑。被告所犯上開3罪，犯意各
    別，行為不同，應予分別論罪，合併處罰。爰審酌被告酒後
    駕車上路，忽視自身及公共安全、且未救護被害人即行逃逸
    ，致被害人受有一肢機能毀敗之重傷害，造成之損害甚巨，
    且犯後尚未與被害人達成和解賠償被害人損失，及犯後坦認
    犯行等一切情狀，各量處如主文所示之刑，並定其應執行刑
    。
據上論斷，應依刑事訴訟法第273 條之1 、第299 條第1 項前段
，道路交通管理處罰條例第86條第1項，刑法第185條之3、第185
條之4、第284條第2項後段、第51條第5款，刑法施行法第1條之1
，判決如主文。
本案經檢察官陳榮林到庭執行職務。
中    華    民    國  95  年      5   月     31       日
                  交通法庭    法  官  李毓華
以上正本證明與原本無異。
如不服本判決應於收受本判決後十日內向本院提出上訴書狀，其
未敘述上訴理由者，並得於提起上訴後十日內向本院補提理由書
狀( 均須按他造當事人之人數附繕本 )「切勿逕送上級法院」。
中    華    民    國    96    年    5     月    31    日
                              書記官  陳美利


司法院資訊處製作；財團法人民間司法改革基金會備份。
